【裁判字號】    97,重訴緝,3
【裁判日期】    970721
【裁判案由】    違反槍砲彈藥刀械管制條例
【裁判全文】
臺灣高雄地方法院刑事判決             97年度重訴緝字第3號
公  訴  人  臺灣高雄地方法院檢察署檢察官
被      告  乙○○
                    （現於臺灣高雄監獄另案執行中）
指定辯護人  歐陽志宏律師
上列被告因違反槍砲彈藥刀械管制條例案件，經檢察官提起公訴
（94年度偵緝字第2082號）及移送併辦（95年度偵字第17459 號
、97年度偵字第6532號、第11396 號），本院判決如下：
    主  文
乙○○未經許可製造可發射子彈具有殺傷力之改造手槍，累犯，
處有期徒刑陸年貳月，併科罰金新臺幣捌萬元，罰金如易服勞役
，以新臺幣壹仟元折算壹日，扣案如附表一、附表三編號一至十
四、附表四所示之物均沒收。又未經許可製造子彈，累犯，處有
期徒刑貳年，併科罰金新臺幣伍萬元，罰金如易服勞役，以新臺
幣壹仟元折算壹日，扣案如附表三編號十五、十六、附表四所示
之物均沒收。又未經許可，持有子彈，累犯，處有期徒刑肆月，
併科罰金新臺幣貳萬元，罰金如易服勞役，以新臺幣壹仟元折算
壹日。應執行有期徒刑柒年肆月，併科罰金壹拾萬元，罰金如易
服勞役，以新臺幣壹仟元折算壹日，扣案如附表一、三、四所示
之物均沒收。
    事  實
一、乙○○前因違反槍砲彈藥刀械管制條例案件，經臺灣高等法
    院高雄分院以88年度上訴字第1261號判處有期徒刑1 年6 月
    確定，於民國91年3 月25日縮短刑期執行完畢。詎仍不知悔
    改，明知可發射子彈具有殺傷力之改造手槍、具有殺傷力之
    改造子彈及制式子彈，為槍砲彈藥刀械管制條例第4 條第1
    項第1 款、第2 款所管制之違禁物，未經主管機關許可不得
    製造、持有，竟仍基於製造可發射子彈具有殺傷力之改造手
    槍、具有殺傷力之改造子彈及持有子彈之犯意，於93年6 月
    中旬某日，以電話與真實姓名年籍不詳、綽號「寶生」之成
    年男子聯絡欲購買改造之槍管後，該男子即至乙○○位在高
    雄市小港區○○○路259 號之住處，以每枝新臺幣（下同）
    5,000 元之價格出售20枝改造槍管及以每顆約500 元之代價
    出售子彈30顆予乙○○（並附贈子彈約20顆）。乙○○於購
    得20支改造槍管後，隨即於93年6 月下旬某日晚上某時，前
    往位在高雄市○○路上之某玩具模型店，以每枝12,000元之
    價格購入仿BERETTA 廠92FS型半自動手槍製造而成之玩具手
    槍20支後，於94年3 月4 日為警查獲之2 、3 個月前起，在
    高雄市○○區○○路262 號廢棄養蝦場內，利用電鑽、挫刀
    、工作鉗、砂輪機、鑽床及電焊槍等工具，將上開20枝玩具
    手槍之槍管換裝成改造槍管，而製造附表一所示之可擊發子
    彈具有殺傷力之改造槍枝共16枝，另製造如附表二所示之改
    造子彈共112 顆（其中39顆可擊發子彈，具有殺傷力，另73
    顆不具殺傷力，詳見附表二）。並自91年3 月26日（執行完
    畢出監日）至94年3 月4 日（本件第一次為警查獲日）間之
    不詳時間起至97年2 月2 日（本件第三次為警查獲日）止，
    持有如附表二之一所示具有殺傷力之之制式子彈及改造子彈
    共44顆（如附表二之一編號1 、2 、3 、5 、7 所示之具有
    殺傷力之制式子彈共41顆及附表二之一編號4 、6 、8 所示
    之改造子彈3 顆），嗣分別於下時、地，先後為警查獲，始
    悉上情：
  (一)於94年3 月4 日中午12時40分許，警方持本院所核發之搜索
    票，前往前揭製造槍彈之場所執行搜索，適乙○○之友人葉
    士豪（業經無罪判決確定）在場，葉士豪因恐遭乙○○牽累
    ，慌亂中誤取裝有彈簧之改造槍枝滑套1 個欲逃離現場，為
    警當場圍捕制伏，並查獲乙○○所製造如附表一編號1 至7
    所示可擊發子彈具有殺傷力之改造手槍7 枝、如附表二所示
    之改造子彈共112 顆（其中39顆具有殺傷力、另73顆不具殺
    傷力，詳見附表二），及乙○○所持有如附表二之一編號1
    、2 所示具有殺傷力之制式子彈4 顆，另查獲經乙○○製造
    後不具殺傷力之槍彈半成品及乙○○犯罪或預備犯罪所用之
    玩具槍身等物品（詳如附表三）、製造槍彈工具（詳如附表
    四）及無法證明與本件犯罪有關，非屬管制物品之土製爆裂
    物及假手榴彈各1 枚（詳如附表五），乙○○則趁隙逃逸。
  (二)另於94年11月28日前2 、3 日，乙○○將其所製造如附表一
    編號8 、9 、10所示可發射子彈具有殺傷力之仿BERETTA 廠
    92FS型半自動手槍製造之改造手槍3 支，及其所持有如附表
    二編號3 、4 所示具有殺傷力之制式子彈6 顆及土造子彈1
    顆，攜至呂文賢位於高雄市○鎮區○○街137 號15樓之租屋
    處，呂文賢便在租屋處把玩上開槍枝後，即於94年11月28日
    19時40分為警查獲前之2 、3 日至查獲時此段期間內之某日
    時起，將乙○○所攜帶1 只黑色手提袋內藏放上開改造手槍
    3 枝連同7 顆子彈，置放於平日所駕駛之車牌號碼5563-M B
    號自用小客車上。嗣於94年11月28日19時40分許，呂文賢與
    乙○○驅車返回呂文賢前開之租屋處而駛入地下一樓停車場
    後，呂文賢手持該黑色手提包，為據報在場埋伏之員警當場
    查獲，並扣得上開改造手槍3 枝、子彈7 顆及與本件犯罪無
    關如附表六所示之海洛因等毒品（涉嫌毒品危害防制條例罪
    嫌部分由公訴人另行偵查起訴）。
  (三)又於97年2 月22日12時25分，乙○○因遭本院通緝，為警在
    高雄縣大寮鄉○○○路509 號慈惠醫院旁，在其所駕駛之車
    牌號碼4926－VM號自小客車上起獲其所製造之可發射子彈具
    有殺傷力改造手槍2 枝及其所持有具有殺傷力之子彈14顆等
    物，經警徵其同意後，又於同日14時10分，前往其位在高雄
    縣大寮鄉○○街60巷22弄52號住處搜索，當場查獲其所製造
    之可發射子彈具有殺傷力之改造手槍4 枝及其所持有具有殺
    傷力之子彈20顆等物（詳如附表一編號11至16、附表二之一
    編號5 至8） 。
二、案經高雄市政府警察局小港分局移送臺灣高雄地方法院檢察
    署檢察官偵查起訴及經高雄市政府警察局、高雄縣政府警察
    局移送臺灣高雄地方法院檢察署檢察官偵查後移送併辦。
    理  由
一、證據能力部分：
  (一)按被告以外之人於審判外之陳述雖不符刑事訴訟法第159 條
    之1 至之4 等4 條之規定，而經當事人於審判程序同意作為
    證據，法院審酌該言詞陳述或書面陳述作成時之情況，認為
    適當者，亦得為證據，同法第159 條之5 定有明文。本件證
    人葉士豪、莊哲嘉、呂文賢、許慶龍、洪依萍、楊智鳴於警
    詢中所為陳述，葉士豪、莊哲嘉指認乙○○相片，高雄市政
    府警察局小港分局、高雄市政府警察局、高雄縣政府警察局
    之搜索、扣押筆錄、扣押物品目錄表等證據，其性質雖屬傳
    聞證據，惟檢察官、被告及辯護人於本院審理時均表示沒有
    意見，同意列為本案證據（見本院卷第39至51、85至91、第
    140 頁），依上開規定，該等證據應具有證據能力。
  (二)按「被告以外之人於偵查中向檢察官所為之陳述，除顯有不
    可信之情況者外，得為證據。」刑事訴訟法159 條之1 第2
    定有明文。證人呂文賢、陳世得於檢察官偵查中之供詞，業
    經具結，有結文在卷為憑，且偵查中檢察官向被告以外之人
    所取得之陳述，原則上均能遵守法律規定，不致違法取供，
    其可信性極高，並無顯有不可信之情況，揆之上開規定，上
    開證人於檢察官偵查中之供詞，得為證據。
  (三)按法院或檢察官得囑託醫院、學校或其他相當之機關、團體
    為鑑定，或審查他人之鑑定，並準用第203 條至第206 條之
    1 之規定；鑑定之經過及其結果，應命鑑定人以言詞或書面
    報告，刑事訴訟法第208 條第1 項前段、第206 條第1 項分
    別定有明文。是經檢察官囑託相當之機關為鑑定後，經鑑定
    人以書面報告其鑑定之結果者，即屬刑事訴訟法第159 條第
    1 項所謂之「法律有規定者」，不受該條項規定「不得作為
    證據」之限制；且刑事訴訟法第208 條第1 項前段對於法院
    或檢察官囑託相當之機關為鑑定之情形，僅規定：「準用第
    203 條至第206 條之1 之規定」，至於刑事訴訟法第202 條
    有關「鑑定人應於鑑定前具結」之規定，則不在準用之列。
    故於法院或檢察官囑託相當之機關為鑑定，而該受囑託機關
    以書面報告鑑定結果之情形，即非屬依法應具結者。是同法
    第158 條之3 有關「證人、鑑定人依法應具結而未具結者，
    其證言或鑑定意見，不得作為證據」之規定，於此時即無適
    用之餘地。本案分別經本院、臺灣高雄地方法院檢察署檢察
    官及授權高雄市政府警察局小港分局、高雄市政府警察局刑
    警大隊，將扣案槍枝、子彈送內政部警政署刑事警察局鑑定
    ，從而該局所為之94年4 月11日刑偵五字第0940055179號、
    94年4 月22日刑鑑字第0940040755號、94年7 月5 日刑偵五
    字第0940103028號、94年5 月1 日刑鑑字第0000000000號、
    94年12月19日刑鑑字第0900000000號、97年4 月1 日刑鑑字
    第0970031912號、97年5 月16日刑鑑字第0970071769號、97
    年6 月6 日刑鑑字第0000000000號等槍彈鑑定報告，依前揭
    法律規定，自得作為證據。
  (四)卷附蒐證照片等證物，係傳達照相當時現場情況，而透過照
    片傳達的情形與現場真實情形，在內容上的一致性，透過機
    械的正確性來加以保障，換言之，照片並不存在人對現實情
    形的知覺、記憶所經常發生的表現錯誤，是照片之性質亦非
    供述證據，並無傳聞法則之適用，且於此亦別無證據證明上
    開資料有經偽造變造之情形，有證據能力。
  (五)內政部就扣案改造手槍半成品、改造槍管成品、彈匣、改造
    手槍滑套、子彈底火等是否屬槍砲彈藥刀械管制條例所列管
    之槍砲彈藥之主要組成零件之函覆（內政部97年5 月16日內
    授警字第0970870688號函），雖屬審判外之書面陳述，然依
    刑事訴訟法第159 條之5 規定，被告、辯護人於本院審理中
    均同意作為證據，且本院審酌該函文乃主管機關依上揭槍彈
    鑑定書及內政部公告事項，就扣案物是否屬砲彈藥之主要組
    成零件所為之判定，尚無不適當情形，自應有證據能力。
二、經查：
  (一)上揭起訴及移送併辦事實，業據被告於本院審理時坦承不諱
    ，並有證人葉士豪於警詢及本院94年度感裁字第13號感訓處
    分審理中之陳述（分見高市警港分三字第0940004742號卷〈
    下稱警卷〉第4 至10頁、94年偵字第5681號卷〈下稱偵
    卷〉第5 至6 、10至16、26至27頁）；證人呂文賢於警詢、
    偵查及本院95年度重訴字第4 號案件審理中之陳述（分見高
    市警刑大偵四字第09400014225 號卷〈下稱警卷〉第11至
    14、15至21頁、94年度偵字第27196 號卷〈下稱偵卷〉第
    12至14頁、95年度重訴字第4 號卷第20至24、40至59頁）；
    證人莊哲嘉、許慶龍、洪依萍、楊智鳴於警詢時之陳述（分
    見小港分局治平專案卷〈下稱警卷〉第78至80頁、警卷
    第22至25頁、97年度偵字第6532號卷〈下稱偵卷〉第68至
    70、71至72頁）；證人陳世得於偵訊時之陳述（見94年度偵
    緝字第2082號卷〈下稱偵卷〉第30至31頁）等在卷可佐。
    復有高雄市政府警察局小港分局、高雄市政府警察局刑警大
    隊、高雄縣政府警察局之搜索、扣押筆錄、扣押物品目錄表
    、扣押物品收據（分見警卷第16至24頁、警卷第34至36
    、37至40頁、偵卷第20至24、31至35頁）、蒐證照片共53
    張（見警卷第26至42頁、警卷第45至48頁、偵卷第25
    至30、36至41頁）、證人葉士豪、莊哲嘉指認乙○○相片各
    1 張（分見警卷第25頁、警卷第81頁）在卷可佐。
  (二)另上開警方查獲之扣案槍枝及子彈，經送請內政部警政署刑
    事警察局鑑定，認送鑑如附表一編號1 至16之槍枝共16枝，
    分別係仿HIGH STANDARD 廠DERRINGER DM-101型、仿WALTHE
    廠PPK/ S型、仿BERETTA 廠84型、仿BERETTA 廠92FS型之改
    造手槍，均可擊發適用子彈，認均具殺傷力；又送鑑如附表
    二、附表二之一之子彈共157 顆中，附表二之一編號1 、3
    、5 、7 之子彈共42顆，認均係口徑9mm 制式子彈，其中41
    顆均具殺傷力，另1 顆則無法擊發，不具殺傷力；如附表二
    、附表二之一編號4 、6 、8 之子彈共115 顆，分別係為直
    徑約9mm 、約8.99mm、約6.7mm 、約5m m土造金屬彈頭之土
    造子彈或由金屬彈殼組合直徑約8.8mm 金屬彈頭而成之改造
    子彈，其中42顆均可擊發，認均具殺傷力，另73顆則均無法
    擊發，認均不具殺傷力，此有該局94年4 月11日刑偵五字第
    094005 5179 號鑑驗通知書（見偵卷第64頁）、94年4 月
    22日刑鑑字第0940040755號槍彈鑑定書（見偵卷第68至86
    頁）、94年12月19日刑鑑字第0900000000號槍彈鑑定書（見
    偵卷第18至22頁）、97年4 月1 日刑鑑字第0970031912號
    槍彈鑑定書（見偵卷第92至100 頁）、97年5 月16日刑鑑
    字第0970 071769 號函、97年6 月6 日刑鑑字第0000000000
    號函（見本院卷第124 至127 頁）各1 份附卷可稽。
  (三)又上開扣案如附表三所示之以下物品：編號1 仿BERETTA 廠
    92FS型半自動手槍製造之改造手槍半成品2 枝（槍枝管制編
    號0000000000、0000000000）、編號2 之仿BERETTA 廠92FS
    型之玩具槍身3 枝、編號3 仿SIG SAUER 廠、仿GLOCK 廠半
    自動手槍製造之金屬玩具槍身4 枝、編號4 仿FN廠1910型半
    自動手槍製造之玩具金屬滑套、玩具金屬槍身1 枝、編號5
    仿COLT廠1908 CALIBER 25 型半自動手槍製造之玩具金屬手
    槍1 枝、編號6 仿COLT廠1908 CALIBER 25 型半自動手槍製
    造之玩具金屬手槍1 枝、編號7 改造槍管半成品10枝、編號
    8 改造槍管成品2 枝、編號10彈匣14個、編號11改造手槍滑
    套6 個、編號13改造手槍1 枝、編號15子彈底火12顆等，均
    認不具殺傷力且非屬內政部公告查禁之管制品；編號9 改造
    槍枝成品1 枝，認係由玩具金屬槍管車通槍管內阻鐵並加裝
    金屬襯管而成之改造金屬槍管，認屬內政部86年11月24日台
    （86）內警字第8670683 號公告之管制品；編號12改造手槍
    滑套1 個，認係玩具金屬滑套（含槍機和土造金屬撞針），
    其中土造金屬撞針，認屬內政部86年11月24日台（86）內警
    字第8670683 號公告之管制品；編號14槍管6 枝，認均係土
    造金屬槍管，認均屬內政部86年11月24日台（86）內警字第
    8670683 號公告查禁之管制品；編號16黑色火藥1 盒，認係
    煙火類火藥及雙基發射火藥，依據內政部86年11月24日台（
    86）內警字第8670683 號公告，火藥為炸彈或爆裂物之主要
    組成零件，亦有內政部刑事警察局94年7 月5 日刑偵五字第
    0940103028號鑑驗通知書暨94年5 月1 日刑鑑字第09400394
    47號鑑定書、內政部97年5 月16日內授警字第0970870688號
    函各1 份在卷可稽（見偵卷第21至22頁、本院卷第121 至
    123 頁）。
  (三)綜上，本件事證明確，被告製造可供發射子彈具有殺傷力之
    改造手槍、具有殺傷力之子彈及未經許可持有具有殺傷力之
    子彈之犯行均堪以認定，應依法論科。
三、新舊法比較：
    被告為上開製造改造槍枝、子彈之行為後，刑法業於94年2
    月2 日修正公布，95年7 月1 日施行，其中修正第2 條（新
    舊法之比較適用）、第55條（牽連犯）、第42條（易服勞役
    之折算標準及期限）、第38條（沒收）等規定。而修正後刑
    法第2 條第1 項規定：「行為後法律有變更者，適用行為時
    之法律。但行為後之法律有利於行為人者，適用最有利於行
    為人之法律。」係規範行為後法律變更所生新舊法律比較適
    用之準據法，於新法施行後，應適用修正後刑法第2 條第1
    項之規定，為「從舊從輕」之比較。且於比較時應就罪刑有
    關之共犯、未遂犯、想像競合犯、牽連犯、連續犯、結合犯
    ，以及累犯加重、自首減輕暨其他法定加減（如身分加減）
    與加減例等一切規定，綜其全部罪刑之結果而為比較，且就
    比較之結果，須為整體之適用，不能割裂分別適用各該有利
    於行為人之法律，此即法律變更之比較適用所應遵守之「罪
    刑綜合比較原則」及「擇用整體性原則」。再從刑附屬於主
    刑，除法律有特別規定者外，依主刑所適用之法律（參見最
    高法院24年上字第4634號判例、27年上字第2615號判例、及
    最高法院95年度第8 次刑事庭會議決議意旨），茲就本件新
    舊法比較結果說明如下：
  (一)本件被告第一次為警查獲時係94年3 月4 日，而槍砲彈藥刀
    械管制條例第8 條、第11條，於94年1 月26日經修正公布，
    同年月28日生效，原第11條條文刪除，該條文原規範之其他
    可發射子彈具有殺傷力之各式槍砲，移至同條例第8 條，修
    正前之該條例第11條第1 項規定：「未經許可，製造、販賣
    或運輸第4 條第1 項第1 款所稱其他可發射金屬或子彈具有
    殺傷力之各式槍砲者，處5 年以上有期徒刑，併科新臺幣1
    千萬元以下罰金」；修正後同條例第8 條第1 項規定：「未
    經許可，製造、販賣或運輸鋼筆槍、瓦斯槍、麻醉槍、獵槍
    、空氣槍或第4 條第1 項第1 款所定其他可發射金屬或子彈
    具有殺傷力之各式槍砲者，處無期徒刑或5 年以上有期徒刑
    ，併科新臺幣1 千萬元以下罰金」，比較新舊法之結果，舊
    法之規定有利被告，就製造改造之槍枝即應依舊法處斷。
  (二)有關修正前槍砲彈藥刀械管制條例第11條第1 項併科1 千萬
    元及同條例第12條第1 項所定併科新台幣500 萬元以下罰金
    ，暨同條第12條第4 項、第13條第4 項併科新台幣300 萬元
    以下罰金，其中最低罰金刑部分，修正前刑法第33條第5 款
    規定：「罰金：1 元（銀元）以上。」，而依罰金罰鍰提高
    標準條例規定，就72年6 月26日前修正之刑法部分條文罰金
    數額提高10倍，其後修正者則不提高倍數。而刑法第33條第
    5 款自72年6 月26日迄94年2 月2 日修正公布（95年7 月1
    日施行），期間並未修正，再依現行法規所定貨幣單位折算
    新臺幣條例規定，以銀元1 元折算新臺幣3 元，則修正前最
    低罰金數額即為新台幣30元。修正後刑法第33條第5 款規定
    ：「罰金：新臺幣1 千元以上，以百元計算之。」修正後最
    低罰金刑即為1 千元，自應以修正前之規定有利被告。
  (三)就本件罰金刑涉及易服勞役折算標準部分，修正後刑法第42
    條第3 項前段之規定，即：「易服勞役以新臺幣一千元、二
    千元或三千元折算一日」，被告行為時之舊刑法第42條第2
    項前段則規定：「易服勞役以一元（銀圓）以上三元以下，
    折算一日」，且依廢止前罰金罰鍰提高標準條例第2 條之規
    定（現已刪除），就其原定數額提高為100 倍折算1 日，亦
    即，被告行為時之易服勞役折算標準，應以銀元100 元至
    300 元折算1 日，經折算為新臺幣後，應以新臺幣300 元至
    900 元折算1 日。比較新舊刑法之易服勞役折算標準，以修
    正後刑法第42條第3 項前段之規定，較有利於被告。
  (四)修正前刑法第51條規定：「數罪併罰，分別宣告其罪之刑，
    依左列各款定其應執行者：」其中第5 款規定：「宣告多數
    有期徒刑者，於各刑中之最長期以上，各刑合併之刑期以下
    ，定其刑期。但不得逾20年。」，修正後刑法第51條第5 款
    規定：「宣告多數有期徒刑，於各刑中之最長期以上，各刑
    合併之刑期以下，定其刑期。但不得逾30年。」，比較新舊
    法結果，修正後刑法並非較有利於行為人，依刑法第2 條第
    1 項前段之規定，仍應依修正前之刑法規定，定其應執行之
    刑。
  (五)再按所謂不能割裂適用，係指與罪刑有關之本刑而言，不包
    括易刑處分，事關刑罰執行之易刑處分仍應分別適用最有利
    於行為人之法律。易言之，倘所處之主刑同時有徒刑、拘役
    易科罰金、罰金易服勞役之情形時，關於易科罰金、易服勞
    役部分應分別為新舊法有利不利之比較，依刑法第2 條第1
    項從舊從輕原則定其易刑之折算標準。最高法院96年度台非
    字第58號，96台上字第2233號判決意旨參照。
四、論罪科刑：
  (一)按所謂製造包括創製、改造、組合、混合、化合等行為在內
    ，改造行為亦屬製造行為之1 種（最高法院86年度台上字第
    7558號、92年度台上字第924 號判決參照），又以玩具模型
    槍改造而成可發射子彈具有殺傷力之槍枝，核屬槍砲彈藥刀
    械管制條例第4 條第1 項第1 款所定各種制式槍枝以外之「
    其他可發射子彈具有殺傷力之各式槍砲」。次按製造槍枝、
    子彈罪，在處罰其製造行為，故著手製造後，在完成有殺傷
    力之槍枝、子彈前，均屬未遂階段，應成立製造未遂罪。而
    改造之槍枝、子彈，雖尚不具殺傷力，但既有改造行為，自
    應負製造未遂罪責（最高法院91度台上字第2223號判決參照
    ）。又按非法製造槍砲彈藥刀械等違禁物，所侵害者為社會
    法益，如果同時製造之違禁物，客體種類相同（同為手槍、
    或同為子彈，或同為爆裂物），縱令製造完成之客體有數個
    （如數支手槍、數顆子彈、數顆爆裂物）仍屬單純一罪，不
    發生想像競合犯之問題（最高法院82年度台上字第5303號判
    決要旨參照）。
  (二)再按未經許可持有槍、彈，其持有之繼續，為行為之繼續，
    亦即一經持有槍、彈，罪已成立，但其完結須繼續至持有行
    為終了時為止；持有行為繼續中，法律縱有變更，但其行為
    既繼續實施至新法施行以後，自無行為後法律變更而須比較
    新舊法之可言（最高法院88年度第8 次刑事庭會議決議參照
    ）。核被告製造改造手槍部分，據其供述係於94年3 月4 日
    為警查獲之2 、3 個月前開始，又其總共改造手槍10幾枝，
    都是在同一段時間改造的（見本院卷第37頁），其改造之時
    間既為94年3 月4 日前之2 、3 個月開始，則被告究係涉犯
    修正前或修正後之槍砲彈藥刀械管制條例，即有疑義，是依
    有疑時應從有利於被告認定之原則，自應以修正前之舊法有
    利於被告，此部分被告所為係犯修正前槍砲彈藥刀械管制條
    例第11條第1 項之未經許可，製造可發射子彈具有殺傷力之
    改造槍枝罪（檢察官起訴書及97年度偵字第6532號、11396
    號併辦意旨認被告所涉為修正後第8 條第1 項，應予變更）
    ；另製造改造子彈部分，係犯槍砲彈藥刀械管制條例第12條
    第1 項之未經許可，製造子彈罪；又持有制式及改造子彈部
    分，所為係犯同法第12條第4 項未經許可，無故持有子彈罪
    。被告乙○○先後製造數枝具殺傷力之槍枝及數顆具殺傷力
    之子彈，均係於密切接近時間及同地實施，侵害同一法益，
    各行為之獨立性極為薄弱，且係出於同一製造目的（分別以
    製造槍枝及製造子彈之目的），依一般社會健全觀念，在時
    間差距上，難以強行分開，應視為數個舉動之接續施行，合
    為包括之一行為予以評價，其先後製造具殺傷力之槍枝及具
    殺傷力之子彈之行為，均各僅成立單純一罪，應分別以未經
    許可，製造可發射子彈具有殺傷力之槍枝行為及未經許可，
    製造具有殺傷力之子彈行為論處。又被告未經許可持有金屬
    槍管、金屬滑套、黑色火藥等槍彈之主要組成零件之犯行，
    為未經許可製造可發射子彈具有殺傷力之槍彈罪之階段行為
    ；其持有可發射子彈具有殺傷力之槍、子彈之低度行為，為
    其製造之高度行為所吸收，均不另論罪；另被告乙○○持有
    上開具有殺傷力之制式子彈41顆及改造子彈3 顆之行為，因
    該等子彈均屬同條例第12條第4 項規定所處罰之具殺傷力之
    子彈，侵害該規定保護之單一社會法益，僅犯單一之未經許
    可，持有子彈罪。至於被告乙○○所犯上開3 罪間，犯意各
    別，行為互殊，且觸犯構成要件相異之罪名，自應分論併罰
    。又被告前因違反槍砲彈藥刀械管制條例，經臺灣高等法院
    高雄分院以88年度上訴字第1261號判處有期徒刑1 年6 月確
    定，於91年3 月25日縮短刑期執行完畢等情，有臺灣高雄地
    方法院檢察署刑案資料查註紀錄表及臺灣高等法院被告前案
    紀錄表在卷可按，其於受有期徒刑執行完畢後，5 年以內故
    意再犯本件有期徒刑以上之罪，為累犯（雖被告持有子彈行
    為部分係於97年2 月2 日始被查獲，仍應論以累犯），應依
    刑法第47條第1 項規定加重其刑。又而本件被告製造改造手
    槍、子彈之犯罪時間，雖係在96年4 月24日以前，惟被告所
    犯係槍砲彈藥刀械管制條例第12條第1 項及94年1 月26日修
    正公布前之槍砲彈藥刀械管制條例第11條之罪，經宣告逾1
    年6 月之刑，依中華民國九十六年罪犯減刑條例第3 條第1
    項第4 款之規定，自不得減刑；至被告所犯未經許可持有子
    彈罪，其持有時間之起點雖在96年4 月24日以前，但因持有
    行為之一部係持續至97年2 月2 日（本件第三次為警查獲日
    ）止，在96年4 月24日以後，自亦不得予以減刑，均附此敘
    明。
  (三)爰審酌被告乙○○前曾因違反槍砲彈藥刀械管制條例，經臺
    灣高等法院高雄分院以88年度上訴字第1261號判處有期徒刑
    1 年6 月確定，於民國91年3 月25日縮短刑期執行完畢，素
    行不佳，且明知未經許可，不得製造、持有具殺傷力之槍彈
    ，竟無視於政府嚴格管制槍枝之政策，逕行改造具殺傷力之
    槍枝、子彈，持有具殺傷力之制式子彈，藐視公共規範，欠
    缺守法觀念，所為對社會治安已有顯著之潛在危險性，其改
    造上開槍枝、子彈數量非少，改造後之槍枝、子彈多數具有
    殺傷力，危險性甚大，其惡性非輕，惟兼念及被告乙○○犯
    後坦承犯行，及其犯罪動機、目的、手段等一切情狀，分別
    量處如主文所示之刑，並均就罰金部分，皆諭知易服勞役之
    標準，以示懲儆。
  (四)扣案如附表一編號1 至16所示改造手槍、附表三編號9 、12
    14、16所示改造槍管1 枝、改造手槍滑套1 個、槍管6 枝、
    黑色火藥1 盒，均屬違禁物，不問屬於犯人與否，均應依刑
    法第38條第1 項第1 款之規定，宣告沒收；扣案如附表三編
    號1 、13所示之改造手槍半成品2 枝、改造手槍1 枝，經鑑
    定均無殺傷力，且非屬管制物品，但均為被告乙○○所有，
    因犯罪所得之物，爰依刑法第38條第1 項第3 款之規定分別
    於該等罪名項下，為沒收之諭知；扣案如附表三編號2 至8
    、10、11、16、附表四編號1 至29所示之物品，均為被告乙
    ○○所有，且係分別供其製造具殺傷力之槍枝、子彈所用，
    爰依刑法第38條第1 項第2 款之規定分別於該等罪名項下，
    為沒收之諭知。至附表二所示之制式子彈及改造子彈，經鑑
    定結果，其中不具殺傷力部分，本無庸為沒收之諭知，其餘
    具有殺傷力之部分，業經全部試射完畢，其所留彈頭、彈殼
    ，均非違禁物；附表五所示之物，雖為被告所有，但不能證
    明係供本件犯罪之用或與本件犯罪有關；附表六所示之物，
    為被告及呂文賢所有，另犯違反毒品危害防制條例罪所用之
    物，均與本件犯罪無關，均不予宣告沒收，併此敘明。
五、檢察官95年度偵字第17459 號移送併案意旨另以：94年11月
    28日下午某時許，呂文賢為向其債務人催討債務，在知悉乙
    ○○擁有改造手槍及子彈之下，基於向乙○○借用上開改造
    手槍及子彈之犯意聯絡，打電話要求乙○○攜帶上開改造手
    槍及子彈與其一同前去，乙○○遂將其上開改造手槍3 支連
    同7 顆子彈藏放於1 紙黑色手提袋內，搭乘呂文賢所駕駛之
    5563- MB號自小客車，欲一同前往與呂文賢之債務人約定之
    地點。惟渠等於途中復接獲該債務人所撥打之電話，表示更
    改約定之時間，渠等因而驅車返回呂文賢位於高雄市○鎮區
    ○○街137 號15樓之租屋處，該件被告未經許可出借子彈罪
    部分，與本案亦具有裁判上一罪關係，為法律上之同一案件
    ，請求併案審理云云。惟該件被告就涉犯製造改造手槍罪部
    分與本案固具有裁判上一罪關係，然就檢察官所認被告另涉
    出借子彈罪部分，據檢察官移送併辦意旨書所載，被告係另
    行起意將所持有之槍彈出借呂文豪，為另一犯罪事實，另涉
    槍砲彈藥刀械管制條例第12條第2 項之出借子彈罪，自難認
    此部分併案意旨所指之犯行與本件經起訴論罪科刑之部分有
    裁判上一罪關係，本院自無從併予審理，應退由檢察官另行
    處理，附此敘明。
據上論斷，應依刑事訴訟法第299 條第1 項前段、第300 條，修
正前槍砲彈藥刀械管制條例第11條第1 項、槍砲彈藥刀械管制條
例第12條第1 項、第4 項，刑法第11條前段、第2 條第1 項前段
、但書、第42條第3 項前段、第47條第1 項、第38條第1 項第1
款、第2 款、第3 款、修正前第51條第5 款、第7 款，罰金罰鍰
提高標準條例第2 條，現行法規所定貨幣單位折算新臺幣條例第
2 條，判決如主文。
本案經檢察官甲○○到庭執行職務。
中    華    民    國    97    年    7    月     21    日
                  刑事第二庭    審判長法  官  簡志瑩
                                      法  官  呂明燕
                                      法  官  曾子珍
以上正本證明與原本無異。
如不服本判決應於收受本判決後10日內向本院提出上訴書狀，並
應敘述具體理由，如未敘述上訴理由者，應於上訴期間屆滿後20
日內補提理由書狀於本院（均須按他造當事人之人數附繕本）「
切勿逕送上級法院」。
中    華    民    國    97    年    7     月    21    日
                                      書記官  王翌翔
附錄本判決論罪科刑法條：
修正前槍砲彈藥刀械管制條例第11條第1項
未經許可，製造、販賣或運輸第四條第一項第一款所稱其他可發
射金屬或子彈具有殺傷力之各式槍砲者，處五年以上有期徒刑，
併科新臺幣一千萬元以下罰金。
槍砲彈藥刀械管制條例第12條第1項、第4項
未經許可，製造、販賣或運輸子彈者，處 1 年以上 7 年以下有
期徒刑，併科新臺幣 500 萬元以下罰金。
未經許可，持有、寄藏或意圖販賣而陳列子彈者，處5 年以下有
期徒刑，併科新臺幣 300 萬元以下罰金。
 附表一：被告製造均具殺傷力之扣案槍枝
┌─────┬─────┬──────┬─────────┬───────┐
│編號      │扣押槍枝  │槍枝管制編號│     鑑定結果     │沒收之依據    │
│          │          │            │                  │              │
├─────┼─────┼──────┼─────────┼───────┤
│1         │仿HIGH    │0000000000號│係仿HIGH STANDAR廠│屬違禁物，依刑│
│(起訴部分)│STANDARD廠│            │DERRINGER DM-101型│法第38條第1 項│
│          │DERRINGER │            │雙管手槍製之玩具金│第1 款沒收。  │
│          │DM-101型之│            │屬手槍車通槍管內阻│              │
│          │改造手槍  │            │鐵而成之改造手槍，│              │
│          │          │            │機械性能良好，可擊│              │
│          │          │            │發適用子彈，認具殺│              │
│          │          │            │傷力。            │              │
│          │          │            │（參內政部警政署刑│              │
│          │          │            │事警察局94年4 月22│              │
│          │          │            │日刑鑑字第09400407│              │
│          │          │            │55號槍彈鑑定書，見│              │
│          │          │            │偵卷第69頁）    │              │
├─────┼─────┼──────┼─────────┼───────┤
│2         │仿WALTHE  │0000000000號│係仿WALTHER 廠PP  │屬違禁物，依刑│
│(起訴部分)│廠PPK/S 型│            │K/S 型半自動手槍製│法第38條第1 項│
│          │之改造手槍│            │造之金屬玩具換裝土│第1 款沒收。  │
│          │          │            │造金屬槍管而成之改│              │
│          │          │            │造手槍，可擊發適用│              │
│          │          │            │子彈，認具殺傷力。│              │
│          │          │            │（參內政部警政署刑│              │
│          │          │            │事警察局94年4 月22│              │
│          │          │            │日刑鑑字第09400407│              │
│          │          │            │55號槍彈鑑定書，見│              │
│          │          │            │偵卷第70頁）    │              │
├─────┼─────┼──────┼─────────┼───────┤
│3         │仿WALTHE  │0000000000號│係仿WALTHER 廠PPK/│屬違禁物，依刑│
│(起訴部分)│廠PPK/S 型│            │S 型半自動手槍製造│法第38條第1 項│
│          │之改造手槍│            │之金屬玩具換裝土造│第1 款沒收。  │
│          │          │            │金屬槍管而成之改造│              │
│          │          │            │手槍，可擊發適用子│              │
│          │          │            │彈，認具殺傷力。  │              │
│          │          │            │（參內政部警政署刑│              │
│          │          │            │事警察局94年4 月22│              │
│          │          │            │日刑鑑字第09400407│              │
│          │          │            │55號槍彈鑑定書，見│              │
│          │          │            │偵卷第70頁）    │              │
├─────┼─────┼──────┼─────────┼───────┤
│4         │仿BERETTA │0000000000號│係仿BERETTA 廠84型│屬違禁物，依刑│
│(起訴部分)│廠84型之改│            │半自動手槍製造之金│法第38條第1 項│
│          │造手槍    │            │屬玩具手槍換裝土造│第1 款沒收。  │
│          │          │            │金屬槍管和土造金屬│              │
│          │          │            │槍機而成之改造手槍│              │
│          │          │            │，可擊發適用子彈，│              │
│          │          │            │認具殺傷力。      │              │
│          │          │            │（參內政部警政署刑│              │
│          │          │            │事警察局94年4 月22│              │
│          │          │            │日刑鑑字第09400407│              │
│          │          │            │55號槍彈鑑定書，見│              │
│          │          │            │偵卷第70頁）    │              │
├─────┼─────┼──────┼─────────┼───────┤
│5         │仿BERETTA │0000000000號│係仿BERETTA 廠84型│屬違禁物，依刑│
│(起訴部分)│廠84型之改│            │半自動手槍製造之金│法第38條第1 項│
│          │造手槍    │            │屬玩具手槍換裝土造│第1 款沒收。  │
│          │          │            │金屬槍管而成之改造│              │
│          │          │            │手槍，機械性能良好│              │
│          │          │            │，可擊發適用子彈，│              │
│          │          │            │認具殺傷力。      │              │
│          │          │            │（參內政部警政署刑│              │
│          │          │            │事警察局94年4 月22│              │
│          │          │            │日刑鑑字第09400407│              │
│          │          │            │55號槍彈鑑定書，見│              │
│          │          │            │偵卷第70頁）    │              │
├─────┼─────┼──────┼─────────┼───────┤
│6         │仿BERETTA │0000000000號│係仿BERETTA 廠84型│屬違禁物，依刑│
│(起訴部分)│廠84型之改│            │半自動手槍製造之金│法第38條第1 項│
│          │造手槍    │            │屬玩具手槍換裝土造│第1 款沒收。  │
│          │          │            │金屬槍管和土造金屬│              │
│          │          │            │槍機而成之改造手槍│              │
│          │          │            │，可擊發適用子彈，│              │
│          │          │            │認具殺傷力。      │              │
│          │          │            │（參內政部警政署刑│              │
│          │          │            │事警察局94年4 月22│              │
│          │          │            │日刑鑑字第09400407│              │
│          │          │            │55號槍彈鑑定書，見│              │
│          │          │            │偵卷第70頁）    │              │
├─────┼─────┼──────┼─────────┼───────┤
│7         │仿BERETTA │0000000000號│係仿BERETTA 廠84型│屬違禁物，依刑│
│(起訴部分)│廠84型之改│            │半自動手槍製造之金│法第38條第1 項│
│          │造手槍    │            │屬玩具手槍換裝土造│第1 款沒收。  │
│          │          │            │金屬槍管和土造金屬│              │
│          │          │            │槍機而成之改造手槍│              │
│          │          │            │，可擊發適用子彈，│              │
│          │          │            │認具殺傷力。      │              │
│          │          │            │（參內政部警政署刑│              │
│          │          │            │事警察局94年4 月22│              │
│          │          │            │日刑鑑字第09400407│              │
│          │          │            │55號槍彈鑑定書，見│              │
│          │          │            │偵卷第70頁）    │              │
├─────┼─────┼──────┼─────────┼───────┤
│8         │仿BERETTA │0000000000號│係仿BERETTA 廠92FS│屬違禁物，依刑│
│（95年度偵│廠92FS型之│            │型半自動手槍製造之│法第38條第1 項│
│字第17459 │改造手槍  │            │槍枝換裝土造金屬槍│第1 款沒收。  │
│號移送併辦│          │            │管而成之改造手槍，│              │
│部分）    │          │            │可擊發適用子彈，認│              │
│          │          │            │具殺傷力。        │              │
│          │          │            │（參內政部警政署刑│              │
│          │          │            │事警察局94年12月19│              │
│          │          │            │日刑鑑字第09      │              │
│          │          │            │00000000 號 槍彈鑑│              │
│          │          │            │定書，見偵卷第19│              │
│          │          │            │頁）              │              │
├─────┼─────┼──────┼─────────┼───────┤
│9         │仿BERETTA │0000000000號│係仿BERETTA 廠92FS│屬違禁物，依刑│
│（95年度偵│廠92FS型之│            │型半自動手槍製造之│法第38條第1 項│
│字第17459 │改造手槍  │            │槍枝換裝土造金屬槍│第1 款沒收。  │
│號移送併辦│          │            │管而成之改造手槍，│              │
│部分）    │          │            │可擊發適用子彈，認│              │
│          │          │            │具殺傷力。        │              │
│          │          │            │（參內政部警政署刑│              │
│          │          │            │事警察局94年12月19│              │
│          │          │            │日刑鑑字第09401877│              │
│          │          │            │58號槍彈鑑定書，見│              │
│          │          │            │偵卷第19頁）    │              │
├─────┼─────┼──────┼─────────┼───────┤
│10        │仿BERETTA │0000000000號│係仿BERETTA 廠92FS│屬違禁物，依刑│
│（95年度偵│廠92FS型之│            │型半自動手槍製造之│法第38條第1 項│
│字第17459 │改造手槍  │            │槍枝換裝土造金屬槍│第1 款沒收。  │
│號移送併辦│          │            │管而成之改造手槍，│              │
│部分）    │          │            │可擊發適用子彈，認│              │
│          │          │            │具殺傷力。        │              │
│          │          │            │（參內政部警政署刑│              │
│          │          │            │事警察局94年12月19│              │
│          │          │            │日刑鑑字第09401877│              │
│          │          │            │58號槍彈鑑定書，見│              │
│          │          │            │偵卷第19頁）    │              │
├─────┼─────┼──────┼─────────┼───────┤
│11        │仿BERETTA │0000000000號│係仿BERETTA 廠92FS│屬違禁物，依刑│
│（97年度偵│廠92FS型之│            │型半自動手槍製造之│法第38條第1 項│
│字第6532號│改造手槍  │            │槍枝換裝土造金屬槍│第1 款沒收。  │
│移送併辦部│          │            │管而成之改造手槍，│              │
│分）      │          │            │可擊發適用子彈，認│              │
│          │          │            │具殺傷力。        │              │
│          │          │            │（參內政部警政署刑│              │
│          │          │            │事警察局97年4 月1 │              │
│          │          │            │日刑鑑字第09700319│              │
│          │          │            │12號槍彈鑑定書，見│              │
│          │          │            │偵卷第93頁）    │              │
├─────┼─────┼──────┼─────────┼───────┤
│12        │仿BERETTA │0000000000號│係仿BERETTA 廠92FS│屬違禁物，依刑│
│（97年度偵│廠92FS型之│            │型半自動手槍製造之│法第38條第1 項│
│字第6532號│改造手槍  │            │槍枝換裝土造金屬槍│第1 款沒收。  │
│移送併辦部│          │            │管而成之改造手槍，│              │
│分）      │          │            │可擊發適用子彈，認│              │
│          │          │            │具殺傷力。        │              │
│          │          │            │（參內政部警政署刑│              │
│          │          │            │事警察局97年4 月1 │              │
│          │          │            │日刑鑑字第09700319│              │
│          │          │            │12號槍彈鑑定書，見│              │
│          │          │            │偵卷第93頁）    │              │
├─────┼─────┼──────┼─────────┼───────┤
│13        │仿BERETTA │0000000000號│係仿BERETTA 廠92FS│屬違禁物，依刑│
│（97年度偵│廠92FS型之│            │型半自動手槍製造之│法第38條第1 項│
│字第6532號│改造手槍  │            │槍枝換裝土造金屬槍│第1 款沒收。  │
│移送併辦部│          │            │管而成之改造手槍，│              │
│分）      │          │            │可擊發適用子彈，認│              │
│          │          │            │具殺傷力。        │              │
│          │          │            │（參內政部警政署刑│              │
│          │          │            │事警察局97年4 月1 │              │
│          │          │            │日刑鑑字第09700319│              │
│          │          │            │12號槍彈鑑定書，見│              │
│          │          │            │偵卷第94頁）    │              │
├─────┼─────┼──────┼─────────┼───────┤
│14        │仿BERETTA │0000000000號│係仿BERETTA 廠92FS│屬違禁物，依刑│
│（97年度偵│廠92FS型之│            │型半自動手槍製造之│法第38條第1 項│
│字第6532號│改造手槍  │            │槍枝換裝土造金屬槍│第1 款沒收。  │
│移送併辦部│          │            │管而成之改造手槍，│              │
│分）      │          │            │可擊發適用子彈，認│              │
│          │          │            │具殺傷力。        │              │
│          │          │            │（參內政部警政署刑│              │
│          │          │            │事警察局97年4 月1 │              │
│          │          │            │日刑鑑字第09700319│              │
│          │          │            │12號槍彈鑑定書，見│              │
│          │          │            │偵卷第94頁）    │              │
├─────┼─────┼──────┼─────────┼───────┤
│15        │仿BERETTA │0000000000號│係仿BERETTA 廠92FS│屬違禁物，依刑│
│（97年度偵│廠92FS型之│（無彈匣）  │型半自動手槍製造之│法第38條第1 項│
│字第6532號│改造手槍  │            │槍枝換裝土造金屬槍│第1 款沒收。  │
│移送併辦部│          │            │管而成之改造手槍，│              │
│分）      │          │            │可擊發適用子彈，認│              │
│          │          │            │具殺傷力。        │              │
│          │          │            │（參內政部警政署刑│              │
│          │          │            │事警察局97年4 月1 │              │
│          │          │            │日刑鑑字第09700319│              │
│          │          │            │12號槍彈鑑定書，見│              │
│          │          │            │偵卷第94頁）    │              │
├─────┼─────┼──────┼─────────┼───────┤
│16        │仿BERETTA │0000000000號│係仿BERETTA 廠92FS│屬違禁物，依刑│
│（97年度偵│廠92FS型之│            │型半自動手槍製造之│法第38條第1 項│
│字第6532號│改造手槍  │            │槍枝換裝土造金屬槍│第1 款沒收。  │
│移送併辦部│          │            │管而成之改造手槍，│              │
│分）      │          │            │可擊發適用子彈，認│              │
│          │          │            │具殺傷力。        │              │
│          │          │            │（參內政部警政署刑│              │
│          │          │            │事警察局97年4 月1 │              │
│          │          │            │日刑鑑字第09700319│              │
│          │          │            │12號槍彈鑑定書，見│              │
│          │          │            │偵卷第94頁）    │              │
└─────┴─────┴──────┴─────────┴───────┘
 附表二：被告製造之扣案子彈（部分不具殺傷力）
┌─────┬───────┬────┬─────────┬───────┐
│編號      │ 扣押物品名稱 │ 數量   │    鑑定結果      │    備註      │
│          │              │        │                  │              │
├─────┼───────┼────┼─────────┼───────┤
│1         │ 改造子彈     │35顆    │均係直徑約9.0MM 土│具殺傷力部分，│
│(起訴部分)│              │        │造金屬彈頭之土造子│均經試射滅失，│
│          │              │        │彈，經採樣35顆試射│所留彈頭、彈殼│
│          │              │        │結果：其中19顆可擊│均非違禁物，不│
│          │              │        │發，認均具殺傷力；│予沒收；不具殺│
│          │              │        │5 顆，雖可擊發，惟│傷力部分，均非│
│          │              │        │發射動能不足，認不│違禁物，亦不予│
│          │              │        │具殺傷力；11顆均無│沒收。        │
│          │              │        │法擊發，認均不具殺│              │
│          │              │        │傷力。            │              │
│          │              │        │（參內政部警政署刑│              │
│          │              │        │事警察局94年4 月22│              │
│          │              │        │日刑鑑字第09400407│              │
│          │              │        │55號槍彈鑑定書，見│              │
│          │              │        │偵第72頁、內政部│              │
│          │              │        │警政署刑事警察局97│              │
│          │              │        │年6 月6 日刑鑑字第│              │
│          │              │        │0000000000號槍彈鑑│              │
│          │              │        │定書，見本院卷第12│              │
│          │              │        │6 頁）            │              │
├─────┼───────┼────┼─────────┼───────┤
│2         │ 改造子彈     │4 顆    │均係直徑約9.0MM 土│均經試射滅失，│
│(起訴部分)│              │        │造金屬彈頭之土造子│所留彈頭、彈殼│
│          │              │        │彈，經檢視，底火陷│均非違禁物，不│
│          │              │        │落過深，經實際試射│予沒收。      │
│          │              │        │，均無法擊發，認均│              │
│          │              │        │不具殺傷力。      │              │
│          │              │        │（參內政部警政署刑│              │
│          │              │        │事警察局94年4 月22│              │
│          │              │        │日刑鑑字第09400407│              │
│          │              │        │55號槍彈鑑定書，見│              │
│          │              │        │偵第72頁）      │              │
├─────┼───────┼────┼─────────┼───────┤
│3         │ 改造子彈     │7 顆    │均係直徑約9.0MM 土│均經試射滅失，│
│(起訴部分)│              │        │造金屬彈頭之土造子│所留彈頭、彈殼│
│          │              │        │彈，經檢視，均不具│均非違禁物，不│
│          │              │        │底火、火藥，非完整│予沒收。      │
│          │              │        │之子彈結構，認均不│              │
│          │              │        │具殺傷力。        │              │
│          │              │        │（參內政部警政署刑│              │
│          │              │        │事警察局94年4 月22│              │
│          │              │        │日刑鑑字第09400407│              │
│          │              │        │55 號 槍彈鑑定書，│              │
│          │              │        │見偵第72頁）    │              │
├─────┼───────┼────┼─────────┼───────┤
│4         │ 改造子彈     │57顆    │均係直徑約8.9MM 土│具殺傷力部分，│
│(起訴部分)│              │        │造金屬彈頭之土造子│均經試射滅失，│
│          │              │        │彈，經採樣57顆試射│所留彈頭、彈殼│
│          │              │        │結果：其中17顆可擊│非違禁物，不予│
│          │              │        │發，認具殺傷力；8 │沒收；不具殺傷│
│          │              │        │顆雖可擊發，惟發射│力部分，並非違│
│          │              │        │動能甚微，認均不具│禁物，亦不予沒│
│          │              │        │殺傷力；32顆均無法│收。          │
│          │              │        │擊發，認均不具殺傷│              │
│          │              │        │力。              │              │
│          │              │        │（參內政部警政署刑│              │
│          │              │        │事警察局94年4 月22│              │
│          │              │        │日刑鑑字第09400407│              │
│          │              │        │55號槍彈鑑定書，見│              │
│          │              │        │偵第72頁、內政部│              │
│          │              │        │警政署刑事警察局97│              │
│          │              │        │年6 月6 日刑鑑字第│              │
│          │              │        │0000000000 號 槍彈│              │
│          │              │        │鑑定書，見本院卷第│              │
│          │              │        │126 頁）          │              │
├─────┼───────┼────┼─────────┼───────┤
│5         │ 改造子彈     │3 顆    │均係直徑約6.7MM 土│均經試射滅失，│
│(起訴部分)│              │        │造金屬彈頭之土造子│所留彈頭、彈殼│
│          │              │        │彈，經採樣3 顆試射│均非違禁物，不│
│          │              │        │結果：1 顆，雖可擊│予沒收。      │
│          │              │        │發，惟發射動能不足│              │
│          │              │        │，認不具殺傷力；2 │              │
│          │              │        │顆，無法擊發，認不│              │
│          │              │        │具殺傷力。        │              │
│          │              │        │（參內政部警政署刑│              │
│          │              │        │事警察局94年4 月22│              │
│          │              │        │日刑鑑字第09400407│              │
│          │              │        │55號槍彈鑑定書，見│              │
│          │              │        │偵第72頁、內政部│              │
│          │              │        │警政署刑事警察局97│              │
│          │              │        │年6 月6 日刑鑑字第│              │
│          │              │        │0000000000 號 槍彈│              │
│          │              │        │鑑定書，見本院卷第│              │
│          │              │        │126 頁）          │              │
├─────┼───────┼────┼─────────┼───────┤
│6         │ 改造子彈     │6 顆    │均係直徑約5.0MM 土│具殺傷力部分，│
│(起訴部分)│              │        │造金屬彈頭之土造子│均經試射滅失，│
│          │              │        │彈，經採樣6 顆試射│所留彈頭、彈殼│
│          │              │        │結果：3 顆，可擊發│非違禁物，不予│
│          │              │        │，認具殺傷力；2 顆│沒收；不具殺傷│
│          │              │        │，雖可擊發，惟發射│力部分，並非違│
│          │              │        │動能不足，認不具殺│禁物，亦不予沒│
│          │              │        │傷力，1 顆，無法擊│收。          │
│          │              │        │發，認不具殺傷力。│              │
│          │              │        │（參內政部警政署刑│              │
│          │              │        │事警察局94年4 月22│              │
│          │              │        │日刑鑑字第09400407│              │
│          │              │        │55號槍彈鑑定書，見│              │
│          │              │        │偵第72頁、內政部│              │
│          │              │        │警政署刑事警察局97│              │
│          │              │        │年6 月6 日刑鑑字第│              │
│          │              │        │0000000000 號 槍彈│              │
│          │              │        │鑑定書，見本院卷第│              │
│          │              │        │126 頁）          │              │
└─────┴───────┴────┴─────────┴───────┘
 附表二之一：被告持有具殺傷力之子彈
┌─────┬───────┬────┬─────────┬───────┐
│編號      │ 扣押物品名稱 │ 數量   │    鑑定結果      │    備註      │
│          │              │        │                  │              │
├─────┼───────┼────┼─────────┼───────┤
│ 1        │ 制式子彈     │3顆     │均係口徑9MM （9 ×│均經試射滅失，│
│(起訴部分)│              │        │19MM）之制式子彈，│所留彈頭、彈殼│
│          │              │        │認具殺傷力。      │均非違禁物，不│
│          │              │        │（參內政部警政署刑│予沒收。      │
│          │              │        │事警察局94年4 月22│              │
│          │              │        │日刑鑑字第09400407│              │
│          │              │        │55號槍彈鑑定書，見│              │
│          │              │        │偵第71頁、內政部│              │
│          │              │        │警政署刑事警察局97│              │
│          │              │        │年6 月6 日刑鑑字第│              │
│          │              │        │0000000000號槍彈鑑│              │
│          │              │        │定書，見本院卷第12│              │
│          │              │        │6 頁）            │              │
├─────┼───────┼────┼─────────┼───────┤
│ 2        │ 制式子彈     │1顆     │係口徑9MM （9 ×19│經試射滅失，所│
│(起訴部分)│              │        │MM）之制式子彈，經│留彈頭、彈殼非│
│          │              │        │實際試射，認具殺傷│違禁物，不予沒│
│          │              │        │力。              │收。          │
│          │              │        │（參內政部警政署刑│              │
│          │              │        │事警察局94年4 月22│              │
│          │              │        │日刑鑑字第09400407│              │
│          │              │        │55號槍彈鑑定書，見│              │
│          │              │        │偵第71、72 頁） │              │
├─────┼───────┼────┼─────────┼───────┤
│3         │ 制式子彈     │6顆     │均係口徑約9MM 制式│均經試射滅失，│
│（95年度偵│              │        │子彈，認均具殺傷力│所留彈頭、彈殼│
│字第17459 │              │        │。                │均非違禁物，不│
│號移送併辦│              │        │（參內政部警政署刑│予沒收。      │
│部分）    │              │        │事警察局94年12月19│              │
│          │              │        │日刑鑑字第09401877│              │
│          │              │        │58號槍彈鑑定書，見│              │
│          │              │        │偵第20頁）      │              │
├─────┼───────┼────┼─────────┼───────┤
│4         │ 改造子彈     │1顆     │係直徑約9MM 之金屬│經試射滅失，所│
│（95年度偵│              │        │彈頭，經試射，可擊│留彈頭、彈殼非│
│字第17459 │              │        │發，認具殺傷力。  │違禁物，不予沒│
│號移送併辦│              │        │（參內政部警政署刑│收。          │
│部分）    │              │        │事警察局94年12月19│              │
│          │              │        │日刑鑑字第09401877│              │
│          │              │        │58號槍彈鑑定書，見│              │
│          │              │        │偵第20 頁）     │              │
├─────┼───────┼────┼─────────┼───────┤
│5         │ 制式子彈     │18顆    │均係口徑約9MM 制式│具殺傷力部分，│
│（97年度偵│              │（送鑑19│子彈，採樣19顆試射│均經試射滅失，│
│字第6532號│              │顆，其中│結果：18顆，可擊發│所留彈頭、彈殼│
│移送併辦部│              │1 顆不具│，認均具殺傷力；1 │非違禁物，不予│
│分）      │              │殺傷力）│顆，無法擊發，認不│沒收（不具殺傷│
│          │              │        │具殺傷力。        │力部分，並非違│
│          │              │        │（參內政部警政署刑│禁物，亦不予沒│
│          │              │        │事警察局97年4 月1 │收）。        │
│          │              │        │日刑鑑字第09700319│              │
│          │              │        │12號槍彈鑑定書，見│              │
│          │              │        │偵卷第94頁、內政│              │
│          │              │        │部警政署刑事警察局│              │
│          │              │        │97年6 月6 日刑鑑字│              │
│          │              │        │第0000000000 號 槍│              │
│          │              │        │彈鑑定書，見本院卷│              │
│          │              │        │第124 頁）        │              │
├─────┼───────┼────┼─────────┼───────┤
│6         │ 改造子彈     │1顆     │認非制式子彈，由金│經試射滅失，所│
│（97年度偵│              │        │屬彈殼組合直徑約  │留彈頭、彈殼非│
│字第6532號│              │        │8.8MM 金屬彈頭而成│違禁物，不予沒│
│移送併辦部│              │        │，經試射，可擊發，│收。          │
│分）      │              │        │認具殺傷力。      │              │
│          │              │        │（參內政部警政署刑│              │
│          │              │        │事警察局97年4 月1 │              │
│          │              │        │日刑鑑字第0970031 │              │
│          │              │        │912 號槍彈鑑定書，│              │
│          │              │        │見偵卷第94 頁） │              │
├─────┼───────┼────┼─────────┼───────┤
│7         │ 制式子彈     │13顆    │均係口徑約9MM 制式│均經試射滅失，│
│（97年度偵│              │        │子彈，採樣13顆試射│所留彈頭、彈殼│
│字第6532號│              │        │結果：均可擊發，認│均非違禁物，不│
│移送併辦部│              │        │均具殺傷力。      │予沒收。      │
│分）      │              │        │（參內政部警政署刑│              │
│          │              │        │事警察局97年4 月1 │              │
│          │              │        │日刑鑑字第09700319│              │
│          │              │        │12號槍彈鑑定書，見│              │
│          │              │        │偵卷第94 頁 、內│              │
│          │              │        │政部警政署刑事警察│              │
│          │              │        │局97年6 月6日 刑鑑│              │
│          │              │        │字第0000000000號槍│              │
│          │              │        │彈鑑定書，見本院卷│              │
│          │              │        │第124 頁）        │              │
├─────┼───────┼────┼─────────┼───────┤
│8         │ 改造子彈     │1顆     │認非制式子彈，由金│經試射滅失，所│
│（97年度偵│              │        │屬彈殼組合直徑約  │留彈頭、彈殼非│
│字第6532號│              │        │8.8MM 金屬彈頭而成│違禁物，不予沒│
│移送併辦部│              │        │，經試射，可擊發，│收。          │
│分）      │              │        │認具殺傷力。      │              │
│          │              │        │（參內政部警政署刑│              │
│          │              │        │事警察局97年4 月1 │              │
│          │              │        │日刑鑑字第09700319│              │
│          │              │        │12號槍彈鑑定書，見│              │
│          │              │        │偵卷第94頁）    │              │
└─────┴───────┴────┴─────────┴───────┘
 附表三：被告製造但不具殺傷力之槍枝半成品
         及供被告預備製造或預備槍彈所用之物
┌─────┬───────┬────┬─────────┬───────┐
│編號      │ 扣押物品名稱 │數量    │     鑑定結果     │ 沒收之依據   │
├─────┼───────┼────┼─────────┼───────┤
│1         │改造手槍半成品│2 枝    │認皆係仿BERETTA 廠│為被告所有，因│
│(起訴部分)│（槍枝管制編號│        │92 FS 半自動手槍製│犯罪所得之物，│
│          │0000000000號、│        │造之金屬玩具手槍，│依刑法第38條第│
│          │第0000000000號│        │經檢視，槍管內具阻│1 項第3 款，均│
│          │）            │        │鐵、依現狀，無法供│沒收。        │
│          │              │        │發射彈丸使用，認不│              │
│          │              │        │具殺傷力，認非屬槍│              │
│          │              │        │砲彈藥刀械管制條例│              │
│          │              │        │之管制槍枝。      │              │
│          │              │        │（參內政部97年5 月│              │
│          │              │        │16日內授警字第0970│              │
│          │              │        │870688號函，見本院│              │
│          │              │        │卷第121 頁）      │              │
├─────┼───────┼────┼─────────┼───────┤
│2         │仿BERETTA廠   │3 枝    │其中2 支，認係仿  │為被告所有，供│
│(起訴部分)│92FS型之玩具槍│        │BERETTA 廠92FS型半│犯罪或預備犯罪│
│          │身            │        │自動手槍製造之金屬│所用之物，依刑│
│          │              │        │玩具手槍槍身（均含│法第38條第1 項│
│          │              │        │金屬扳機和金屬擊錘│第2 款，均沒收│
│          │              │        │）；另1 支，認係同│。            │
│          │              │        │型玩具金屬槍身（不│              │
│          │              │        │含金屬扳機和金屬擊│              │
│          │              │        │錘），認非屬槍砲彈│              │
│          │              │        │藥刀械管制條例之管│              │
│          │              │        │制槍枝。          │              │
│          │              │        │（參內政部97年5 月│              │
│          │              │        │16日內授警字第0970│              │
│          │              │        │870688號函，見本院│              │
│          │              │        │卷第121 頁）      │              │
├─────┼───────┼────┼─────────┼───────┤
│3         │玩具槍身      │4 枝    │其中1 支，認係仿  │為被告所有，供│
│(起訴部分)│              │        │SIG SAUER 廠半自動│犯罪或預備犯罪│
│          │              │        │手槍製造之金屬玩具│所用之物，依刑│
│          │              │        │手槍槍身（含金屬扳│法第38條第1 項│
│          │              │        │機和金屬擊錘）；餘│第2 款，均沒收│
│          │              │        │3 支，認均係仿GLOC│。            │
│          │              │        │K 廠半自動手槍製造│              │
│          │              │        │之金屬玩具槍身（均│              │
│          │              │        │含扳機），認非屬槍│              │
│          │              │        │砲彈藥刀械管制條例│              │
│          │              │        │之管制槍枝。      │              │
│          │              │        │（參內政部97年5 月│              │
│          │              │        │16日內授警字第0970│              │
│          │              │        │870688 號函，見本 │              │
│          │              │        │院卷第121 至122 頁│              │
│          │              │        │）                │              │
├─────┼───────┼────┼─────────┼───────┤
│4         │仿FN廠1910型半│1 枝    │認係仿FN廠1910型半│為被告所有，供│
│(起訴部分)│自動手槍之槍身│        │自動手槍製造之玩具│犯罪或預備犯罪│
│          │、滑套        │        │金屬滑套（含槍機、│所用之物，依刑│
│          │              │        │金屬撞針）、玩具金│法第38條第1 項│
│          │              │        │屬槍身（不含扳機）│第2 款沒收。  │
│          │              │        │，認非屬槍砲彈藥刀│              │
│          │              │        │械管制條例之管制槍│              │
│          │              │        │枝。              │              │
│          │              │        │（參內政部97年5 月│              │
│          │              │        │16日內授警字第0970│              │
│          │              │        │870688號函，見本院│              │
│          │              │        │卷第122 頁）      │              │
├─────┼───────┼────┼─────────┼───────┤
│5         │玩具金屬手槍  │1 枝    │認係仿COLT廠1908  │為被告所有，供│
│(起訴部分)│（槍枝管制編號│        │CALIBER 25型半自動│犯罪或預備犯罪│
│          │0000000000，不│        │手槍製造之玩具金屬│所用之物，依刑│
│          │含彈匣）      │        │手槍，經檢視，槍管│法第38條第1 項│
│          │              │        │內具阻鐵，依現狀，│第2 款沒收。  │
│          │              │        │無法供發射彈丸使用│              │
│          │              │        │，認不具殺傷力，認│              │
│          │              │        │非屬槍砲彈藥刀械管│              │
│          │              │        │制條例之管制槍枝。│              │
│          │              │        │（參內政部97年5 月│              │
│          │              │        │16日內授警字第0970│              │
│          │              │        │870688號函，見本院│              │
│          │              │        │卷第122 頁）      │              │
├─────┼───────┼────┼─────────┼───────┤
│6         │玩具金屬手槍  │1 枝    │認係仿COLT廠1908  │為被告所有，供│
│(起訴部分)│（槍枝管制編號│        │CALIBER 25型半自動│犯罪或預備犯罪│
│          │0000000000，不│        │手槍製造之玩具金屬│所用之物，依刑│
│          │含彈匣）      │        │手槍，經檢視，槍管│法第38條第1 項│
│          │              │        │內具阻鐵，依現狀，│第2 款沒收。  │
│          │              │        │無法供發射彈丸使用│              │
│          │              │        │，認不具殺傷力，認│              │
│          │              │        │非屬槍砲彈藥刀械管│              │
│          │              │        │制條例之管制槍枝。│              │
│          │              │        │（參內政部97年5 月│              │
│          │              │        │16日內授警字第0970│              │
│          │              │        │870688號函，見本院│              │
│          │              │        │卷第122 頁）      │              │
├─────┼───────┼────┼─────────┼───────┤
│7         │改造槍管半成品│10枝    │其中9 枝，認均係內│刑法第38條第1 │
│(起訴部分)│              │        │具阻鐵之玩具金屬槍│項第2 款，供犯│
│          │              │        │管；另1 枝，認係內│罪或預備犯罪所│
│          │              │        │具阻鐵之玩具塑膠槍│用之物，均沒收│
│          │              │        │管，認均非屬本部86│。            │
│          │              │        │年11月24日台（86）│              │
│          │              │        │內警字第8670683 號│              │
│          │              │        │公告之槍砲主要組成│              │
│          │              │        │零件。            │              │
│          │              │        │（參內政部97年5 月│              │
│          │              │        │16日內授警字第0970│              │
│          │              │        │870688 號函，見本 │              │
│          │              │        │院卷第122 頁）    │              │
├─────┼───────┼────┼─────────┼───────┤
│8         │改造槍管成品  │2 枝    │其中1 枝，認係壓縮│為被告所有，供│
│(起訴部分)│              │        │彈簧式之玩具金屬槍│犯罪或預備犯罪│
│          │              │        │管；1 枝，認係由玩│所用之物，依刑│
│          │              │        │具金屬槍管車通槍管│法第38條第1 項│
│          │              │        │內阻鐵而成之改造槍│第2 款，均沒收│
│          │              │        │管（槍管破裂），認│。            │
│          │              │        │均非屬本部公告查禁│              │
│          │              │        │之管制品。        │              │
│          │              │        │（參內政部97年5 月│              │
│          │              │        │16日內授警字第0970│              │
│          │              │        │870688 號函，見本 │              │
│          │              │        │院卷第122 頁）    │              │
├─────┼───────┼────┼─────────┼───────┤
│9         │改造槍管成品  │1 枝    │認係由玩具金屬槍管│屬違禁物，依刑│
│(起訴部分)│              │        │車通槍管內阻鐵並加│法第38條第1 項│
│          │              │        │裝金屬襯管而成之改│第1 款沒收。  │
│          │              │        │造金屬槍管，認屬本│              │
│          │              │        │部86年11月24日台（│              │
│          │              │        │86）內警字第867068│              │
│          │              │        │3 號公告之查禁品。│              │
│          │              │        │（參內政部97年5 月│              │
│          │              │        │16日內授警字第0970│              │
│          │              │        │870688 號函，見本 │              │
│          │              │        │院卷第122 頁）    │              │
├─────┼───────┼────┼─────────┼───────┤
│10        │彈匣          │14個    │其中12個，認均係玩│為被告所有，供│
│(起訴部分)│              │        │具金屬彈匣；另2 個│犯罪或預備犯罪│
│          │              │        │，認係玩具金屬彈匣│所用之物，依刑│
│          │              │        │外殼，前揭彈匣，認│法第38條第1 項│
│          │              │        │均非屬本部公告查禁│第2 款，均沒收│
│          │              │        │之管制品。        │。            │
│          │              │        │（參內政部97年5 月│              │
│          │              │        │16日內授警字第0970│              │
│          │              │        │870688號函，見本院│              │
│          │              │        │卷第122 頁）      │              │
├─────┼───────┼────┼─────────┼───────┤
│11        │改造手槍滑套  │6 個    │其中3 個，認均係玩│為被告所有，供│
│(起訴部分)│              │        │具金屬滑套（均不含│犯罪或預備犯罪│
│          │              │        │槍機）；另1 個，認│所用之物，依刑│
│          │              │        │係玩具金屬滑套（欠│法第38條第1 項│
│          │              │        │缺保險鈕和引火軸）│第2 款，均沒收│
│          │              │        │；另2 個，認均係玩│。            │
│          │              │        │具金屬滑套（均含槍│              │
│          │              │        │機、撞針），前揭送│              │
│          │              │        │鑑物，認均非屬本部│              │
│          │              │        │公告查禁之管制品。│              │
│          │              │        │（參內政部97年5 月│              │
│          │              │        │16日內授警字第0970│              │
│          │              │        │870688 號函，見本 │              │
│          │              │        │院卷第122 頁）    │              │
├─────┼───────┼────┼─────────┼───────┤
│12        │改造手槍滑套  │1 個    │認係玩具金屬滑套（│屬違禁物，依刑│
│(起訴部分)│              │        │含槍機和土造金屬撞│法第38條第1 項│
│          │              │        │針），其中土造金屬│第1 款沒收。  │
│          │              │        │撞針，認屬本部86年│              │
│          │              │        │11月24日台（86）內│              │
│          │              │        │警字第8670683 號公│              │
│          │              │        │告之管制品。      │              │
│          │              │        │（參內政部97年5 月│              │
│          │              │        │16日內授警字第0970│              │
│          │              │        │870688號函，見本院│              │
│          │              │        │卷第122 頁）      │              │
├─────┼───────┼────┼─────────┼───────┤
│13        │改造手槍      │1 枝    │認係由仿BERETTA 廠│為被告所有，因│
│(起訴部分)│              │        │92FS型半自動手槍製│犯罪所得之物，│
│          │              │        │造之金屬玩具手槍車│依刑法第38條第│
│          │              │        │槍管內阻鐵而成之改│1項第3款沒收。│
│          │              │        │造手槍，經檢視，槍│              │
│          │              │        │管部分破裂，依現狀│              │
│          │              │        │，無法供發射彈丸使│              │
│          │              │        │用，認不具殺傷力。│              │
│          │              │        │（參內政部警政署刑│              │
│          │              │        │事警察局94年4 月22│              │
│          │              │        │日刑鑑字第09400407│              │
│          │              │        │55號槍彈鑑定書，見│              │
│          │              │        │偵卷第70頁）    │              │
├─────┼───────┼────┼─────────┼───────┤
│14        │槍管          │6 枝    │認均係土造金屬槍管│屬違禁物，依刑│
│（97年度偵│              │        │，認均屬本部86年11│法第38條第1 項│
│字第6532號│              │        │月24日台（86）內警│第1 款，均沒收│
│移送併辦部│              │        │字第8670683 號公告│。            │
│分）      │              │        │查禁之管制品。    │              │
│          │              │        │（參內政部97年5 月│              │
│          │              │        │16日內授警字第0970│              │
│          │              │        │870688號函，見本院│              │
│          │              │        │卷第122 頁）      │              │
├─────┼───────┼────┼─────────┼───────┤
│15        │子彈底火      │12顆    │其中11顆，認均係玩│為被告所有，供│
│(起訴部分)│              │        │具金屬彈殼；另1 顆│犯罪或預備犯罪│
│          │              │        │，認係土造金屬彈殼│所用之物，依刑│
│          │              │        │，認均非屬本部公告│法第38條第1 項│
│          │              │        │查禁之管制品。    │第2 款，均沒收│
│          │              │        │（參內政部97年5 月│。            │
│          │              │        │16日內授警字第0970│              │
│          │              │        │870688 號函，見本 │              │
│          │              │        │院卷第122 頁）    │              │
├─────┼───────┼────┼─────────┼───────┤
│16        │黑色火藥      │1盒     │認係煙火類火藥及雙│屬違禁物，依刑│
│(起訴部分)│              │        │基發射火藥。依據內│法第38條第1 項│
│          │              │        │政部86年11月24日台│第1 款，沒收。│
│          │              │        │（86）內警字第8670│              │
│          │              │        │683 號公告，火藥為│              │
│          │              │        │炸彈或爆裂物之主要│              │
│          │              │        │組成零件。        │              │
│          │              │        │（參內政部警政署刑│              │
│          │              │        │事警察局94年7 月5 │              │
│          │              │        │日刑偵五字第094010│              │
│          │              │        │3028號鑑驗通知書暨│              │
│          │              │        │94年5 月1 日刑鑑字│              │
│          │              │        │第0000000000號鑑定│              │
│          │              │        │書，見偵卷第21頁│              │
│          │              │        │至第22頁）        │              │
└─────┴───────┴────┴─────────┴───────┘
 附表四：被告所有供製造槍彈所使用之工具
┌──┬───────┬───┬──────────────┐
│編號│ 扣押物品名稱 │ 數量 │      沒收之依據            │
│    │              │      │                            │
├──┼───────┼───┼──────────────┤
│1   │電鑽          │4 支  │為被告所有，供犯罪所用之物，│
│    │              │      │依刑法第38條第1 項第2 款，均│
│    │              │      │沒收。                      │
├──┼───────┼───┼──────────────┤
│2   │游標卡尺      │2 支  │為被告所有，供犯罪所用之物，│
│    │              │      │依刑法第38條第1 項第2 款，均│
│    │              │      │沒收。                      │
├──┼───────┼───┼──────────────┤
│3   │鋸子          │2 支  │為被告所有，供犯罪所用之物，│
│    │              │      │依刑法第38條第1 項第2 款，均│
│    │              │      │沒收。                      │
├──┼───────┼───┼──────────────┤
│4   │彈簧          │45條  │為被告所有，供犯罪所用之物，│
│    │              │      │依刑法第38條第1 項第2 款，均│
│    │              │      │沒收。                      │
├──┼───────┼───┼──────────────┤
│5   │四角鋼條      │4 支  │為被告所有，供犯罪所用之物，│
│    │              │      │依刑法第38條第1 項第2 款，均│
│    │              │      │沒收。                      │
├──┼───────┼───┼──────────────┤
│6   │鐵條          │9 支  │為被告所有，供犯罪所用之物，│
│    │              │      │依刑法第38條第1 項第2 款，均│
│    │              │      │沒收。                      │
├──┼───────┼───┼──────────────┤
│7   │鋼管          │7 支  │為被告所有，供犯罪所用之物，│
│    │              │      │依刑法第38條第1 項第2 款，均│
│    │              │      │沒收。                      │
├──┼───────┼───┼──────────────┤
│8   │銅條          │4 支  │為被告所有，供犯罪所用之物，│
│    │              │      │依刑法第38條第1 項第2 款，均│
│    │              │      │沒收。                      │
├──┼───────┼───┼──────────────┤
│9   │鑽頭          │24支  │為被告所有，供犯罪所用之物，│
│    │              │      │依刑法第38條第1 項第2 款，均│
│    │              │      │沒收。                      │
├──┼───────┼───┼──────────────┤
│10  │固定鉗        │2 支  │為被告所有，供犯罪所用之物，│
│    │              │      │依刑法第38條第1 項第2 款，均│
│    │              │      │沒收。                      │
├──┼───────┼───┼──────────────┤
│11  │鑿子          │10枝  │為被告所有，供犯罪所用之物，│
│    │              │      │依刑法第38條第1 項第2 款，均│
│    │              │      │沒收。                      │
├──┼───────┼───┼──────────────┤
│12  │斧頭          │1 支  │為被告所有，供犯罪所用之物，│
│    │              │      │依刑法第38條第1 項第2 款沒收│
│    │              │      │。                          │
├──┼───────┼───┼──────────────┤
│13  │背帶          │1 個  │為被告所有，供犯罪所用之物，│
│    │              │      │依刑法第38條第1 項第2 款沒收│
│    │              │      │。                          │
├──┼───────┼───┼──────────────┤
│14  │砂輪片        │13片  │為被告所有，供犯罪所用之物，│
│    │              │      │依刑法第38條第1 項第2 款，均│
│    │              │      │沒收。                      │
├──┼───────┼───┼──────────────┤
│15  │切割片        │1 個  │為被告所有，供犯罪所用之物，│
│    │              │      │依刑法第38條第1 項第2 款沒收│
│    │              │      │。                          │
├──┼───────┼───┼──────────────┤
│16  │固定鉗座      │2 座  │為被告所有，供犯罪所用之物，│
│    │              │      │依刑法第38條第1 項第2 款，均│
│    │              │      │沒收。                      │
├──┼───────┼───┼──────────────┤
│17  │磨石          │4 塊  │為被告所有，供犯罪所用之物，│
│    │              │      │依刑法第38條第1 項第2 款，均│
│    │              │      │沒收。                      │
├──┼───────┼───┼──────────────┤
│18  │鋼模          │2 塊  │為被告所有，供犯罪所用之物，│
│    │              │      │依刑法第38條第1 項第2 款，均│
│    │              │      │沒收。                      │
├──┼───────┼───┼──────────────┤
│19  │刨光機        │1 檯  │為被告所有，供犯罪所用之物，│
│    │              │      │依刑法第38條第1 項第2 款沒收│
│    │              │      │。                          │
├──┼───────┼───┼──────────────┤
│20  │鐵鎚          │3 支  │為被告所有，供犯罪所用之物，│
│    │              │      │依刑法第38條第1 項第2 款，均│
│    │              │      │沒收。                      │
├──┼───────┼───┼──────────────┤
│21  │鉗子          │4 支  │為被告所有，供犯罪所用之物，│
│    │              │      │依刑法第38條第1 項第2 款，均│
│    │              │      │沒收。                      │
├──┼───────┼───┼──────────────┤
│22  │電銲槍        │2 支  │為被告所有，供犯罪所用之物，│
│    │              │      │依刑法第38條第1 項第2 款，均│
│    │              │      │沒收。                      │
├──┼───────┼───┼──────────────┤
│23  │砂輪機        │3 支  │為被告所有，供犯罪所用之物，│
│    │              │      │依刑法第38條第1 項第2 款，均│
│    │              │      │沒收。                      │
├──┼───────┼───┼──────────────┤
│24  │電鋸          │1 支  │為被告所有，供犯罪所用之物，│
│    │              │      │依刑法第38條第1 項第2 款沒收│
│    │              │      │。                          │
├──┼───────┼───┼──────────────┤
│25  │噴火槍        │1 支  │為被告所有，供犯罪所用之物，│
│    │              │      │依刑法第38條第1 項第2 款沒收│
│    │              │      │。                          │
├──┼───────┼───┼──────────────┤
│26  │鑽床          │1 檯  │為被告所有，供犯罪所用之物，│
│    │              │      │依刑法第38條第1 項第2 款沒收│
│    │              │      │。                          │
├──┼───────┼───┼──────────────┤
│27  │槍柄          │8 塊  │為被告所有，供犯罪所用之物，│
│    │              │      │依刑法第38條第1 項第2 款，均│
│    │              │      │沒收。                      │
├──┼───────┼───┼──────────────┤
│28  │銼刀          │3 支  │為被告所有，供犯罪所用之物，│
│    │              │      │依刑法第38條第1 項第2 款，均│
│    │              │      │沒收。                      │
├──┼───────┼───┼──────────────┤
│29  │改造槍彈用    │1 張  │為被告所有，供犯罪所用之物，│
│    │分解圖        │      │依刑法第38條第1 項第2 款沒收│
│    │              │      │。                          │
└──┴───────┴───┴──────────────┘
 附表五：被告所有之其他扣案物（起訴部分）
┌──┬───────┬───┬──────────────┬──────┐
│編號│扣案物品      │ 數量 │       鑑驗結果             │  備    註  │
├──┼───────┼───┼──────────────┼──────┤
│1   │土製爆裂物    │1枚   │實係爆竹煙火製造工廠製造之產│並非違禁物，│
│    │              │      │品煙火球。煙火球重89.7公克、│亦無法證明係│
│    │              │      │直徑約5.9公分。經檢視、X光透│供被告製造本│
│    │              │      │視，該枚煙火為原廠製品，未發│件槍彈所用之│
│    │              │      │現有改裝或變造情事。煙火球係│物，爰不予宣│
│    │              │      │點燃產生煙火供節（喜）慶觀賞│告沒收。    │
│    │              │      │正當用途之市售物品，認非屬槍│            │
│    │              │      │砲彈藥刀械管制條例所列管制爆│            │
│    │              │      │裂物。                      │            │
│    │              │      │（參內政部警政署刑事警察局94│            │
│    │              │      │年7月5日刑偵五字第0940103028│            │
│    │              │      │號鑑驗通知書暨94年5月1日刑鑑│            │
│    │              │      │字第0000000000號鑑定書，見偵│            │
│    │              │      │卷第21頁至第22頁）        │            │
├──┼───────┼───┼──────────────┼──────┤
│2   │手榴彈        │1枚   │經檢視，其引信印製之識別號碼│並非違禁物，│
│    │              │      │為FUZE M204A2 GBT-0-0000-00 │亦無法證明係│
│    │              │      │（意指制式M204A2引信），彈殼│供被告製造本│
│    │              │      │為鐵殼，印製之識別號碼均為  │件槍彈所用之│
│    │              │      │GREN HAND FRAG M-26A1 COMP B│物，爰不予宣│
│    │              │      │LS-50-61B （意指制式M26A1 式│告沒收。    │
│    │              │      │破片殺傷手榴彈），彈底以臘封│            │
│    │              │      │住一鋼珠。經以X 光透視，引信│            │
│    │              │      │內均無擊針火帽、延期藥、雷管│            │
│    │              │      │等，其引信係實心無法作用，而│            │
│    │              │      │彈體（丸）內有疑似棉花物品，│            │
│    │              │      │然引信及彈殼均非制式之引信及│            │
│    │              │      │彈殼，彈殼內無火、炸藥，其結│            │
│    │              │      │構並不完整，研判係假手榴彈。│            │
│    │              │      │（參內政部警政署刑事警察局94│            │
│    │              │      │年4月11日刑偵五字第094005517│            │
│    │              │      │9 號鑑驗通知書，見偵卷第64│            │
│    │              │      │頁）                        │            │
└──┴───────┴───┴──────────────┴──────┘
 附表六：被告或呂文賢所有與本件犯罪無關之其他扣案物品
         （ 95年度偵字第17459號併案部分 ）
┌──┬───────────┬────┬─────────┐
│編號│扣  押  物  品  名    │ 數  量 │持 有 人          │
├──┼───────────┼────┼─────────┤
│一  │海洛因                │  3 包  │ 呂文賢           │
├──┼───────────┼────┼─────────┤
│二  │疑似安非他命原料      │  1 包  │ 乙○○           │
├──┼───────────┼────┼─────────┤
│三  │安非他命吸食器        │  2 組  │ 呂文賢           │
├──┼───────────┼────┼─────────┤
│四  │摻海洛因香煙          │  1 支  │ 呂文賢           │
├──┼───────────┼────┼─────────┤
│五  │海洛因殘渣袋          │  12只  │ 呂文賢           │
├──┼───────────┼────┼─────────┤
│六  │注射針筒              │  7 支  │ 呂文賢           │
├──┼───────────┼────┼─────────┤
│七  │止血帶                │  3 條  │ 呂文賢           │
├──┼───────────┼────┼─────────┤
│八  │不明粉末              │  1 包  │ 呂文賢           │
├──┼───────────┼────┼─────────┤
│九  │電子秤                │  1 台  │ 呂文賢           │
├──┼───────────┼────┼─────────┤
│十  │研磨器                │  1 組  │ 呂文賢           │
└──┴───────────┴────┴─────────┘


司法院資訊處製作；財團法人民間司法改革基金會備份。
